Calle 2 # 93D -66

Bogota D.C

3115825904

juanparra.arias@hotmail.com

linkedin.com/in/juan-carlos-parra-arias-4bb368111/



# Juan Carlos Parra Arias

#### Perfil

Ingeniero de sistemas con buenas relaciones interpersonales, persona íntegra, responsable y honesta. Apasionado por la tecnología y comprometido con la calidad de mi trabajo. Mi objetivo es seguir creciendo como profesional en los diferentes proyectos que pueda participar.

Cuento con experiencia en tecnologías Oracle para sectores de telcos y banca, desarrollo en Oracle Service bus, creación de interfaces en herramienta Oracle Data Integrator, desarrollo PL/SQL, diagramación UML, Java, Spring, javascript.

#### Formacion academica

## Primaria

Centro Educativo Distrital Pio XII (1998-2003)

## Secundaria

Institución Educativa Distrital Isabel II (2004-2009)

#### Seminaros, cursos, otros

- Administración Deportiva: (universidad pedagógica) Bogotá julio del 2008
- "SERVICIO AL CLIENTE" Duración 2 horas, 16 de Abril de 2010
- "TIC SISTEMAS DE INFORMACION" Duración 2 horas, 17 de Agosto de 2010
- "NEUROMARKETING" Duración 3 horas, 16 de Marzo de 2011

#### Estudios universitarios

#### UNIPANAMERICANA COMPENSAR

- Técnico profesional en análisis y diseño de base de datos (2013).
- Tecnólogo en análisis y desarrollo de sistemas de información (2016).
- Profesional en ingeniería de sistemas (2017)

#### Experiencia laboral

Diciembre 2021 – Actualmente Arquitecto de software Junior (Alianza fiduciaria)

#### Asesoftware

- Instalación en dominios de desarrollo.
- Gestión con el cliente para definición de requerimientos sobre servicios del OSB.
- Análisis, diseño, desarrollo y pruebas de servicios en OSB y SOA.
- Atención de incidentes asociados a desarrollos realizados en OSB.

# Mayo 2021 – Diciembre 2021 Senior System Engineer (TigoUne)

#### **INDRA**

- Soporte de instalación en dominios de integración y producción.
- Gestión con el cliente para definición de requerimientos sobre servicios del OSB y Java.
- Análisis, diseño, desarrollo y pruebas de servicios en OSB y Java.
- Gestión de entregas en ambientes de prueba del cliente.
- Atención de incidentes asociados a desarrollos realizados en OSB y Java.

# Agosto 2018 - Mayo 2021 Consultor tecnico (Banco caja social)

#### **SOAINT**

- Gestión con el cliente para definición de requerimientos sobre servicios del OSB.
- Análisis, diseño, desarrollo y pruebas de servicios en OSB.
- Gestión de entregas en ambientes de prueba del cliente.
- Atención de incidentes asociados a desarrollos realizados en OSB.
- Especificación de servicios de OSB para implementación por parte de fábrica.

# Junio 2018 – Julio 2018 Desarrollador (Avianca)

## **Tata Consultancy Services**

- Ajustes de aplicaciones .Net sobre desarrollo existentes, bajo metodología scrum.
- Generación de documentación correspondiente a ajustes y pruebas realizadas.
- Gestión con el cliente para definición de requerimientos y cumplimiento a objetivos asociados al negocio.
- Despliegue de desarrollos sobre ambientes de desarrollo y validación de correcta implementación.



## Tata Consultancy Services

- Revisión de documentación de análisis, diseño y desarrollo sobre solución implementada en la herramienta Oracle WebCenter Content.
- Gestión de entrega de documentación por parte del proveedor de solución del proyecto.
- Levantamiento de información sobre entregables solicitados por Claro, para cumplimiento de estándares definidos.
- Verificación de código fuente contra estándares de desarrollo solicitado por Claro.
- Creación de documentos de seguridad asociados a la solución del proyecto, acorde a los lineamientos de Claro.

# Diciembre 2016 – Junio 2018 Desarrollador OSB (Claro)

## **Tata Consultancy Services**

- Creación de documentos de diseño sobre operaciones a desarrollar en plataforma Oracle Service Bus.
- Desarrollo de operaciones sobre plataforma Oracle Service Bus para integración de servicios IBM contra servicios legados de claro.
- Creación de documentos de pruebas sobre desarrollos realizados en OSB.
- Despliegue de desarrollos sobre ambientes de pruebas y validación de correcta implementación.
- Validación de issues solicitados en ambiente de pruebas y aplicación de cambios sobre operaciones existentes.
- Gestión y resolución de casos a verificar sobre operaciones desplegadas en OSB.



## Noviembre 2016 – Diciembre 2016 Desarrollador Java (Claro)

## **Tata Consultancy Services**

- Ajustes de aplicaciones Java sobre desarrollo existentes.
- Generación de documentación correspondiente a diseño, manuales y pruebas de ajustes realizados.
- Gestión con el cliente para definición de requerimientos y cumplimiento a objetivos asociados al negocio.
- Despliegue de desarrollos sobre ambientes de pruebas y validación de correcta implementación.

## Mayo 2016 - Noviembre 2016 Desarrollador ODI y Java (Claro)

# Tata Consultancy Services

- Creación de aplicaciones Java para procesamiento de archivos de Excel.
- Desarrollo de interfaces Oracle Data Integrator para procesamiento de archivos planos y persistencia en base de datos Oracle.
- Elaboración de procedimientos de base de datos Oracle.
- Ejecución y validación de interfaces
  ODI en ambiente productivo.

# Agosto 2014 – Noviembre 2016 Analista de soporte sobre servicios de integración ESB (Claro)

## **Tata Consultancy Services**

- Ejecución y validación del funcionamiento de servicios.
- Generación de reportes sobre tiempos de respuesta para cada uno de los servicios expuesto en Oracle Service Bus.
- Atención y resolución de incidentes, utilizando herramienta de gestión del cliente, para ambiente productivo.
- Despliegue de escenarios y configuración en Oracle Data Integrator.
- Seguimiento de ejecuciones sobre procesos batch de ODI.

- Monitoreo en servidores manejados, datasource y aplicaciones de la infraestructura OSB.
- Despliegue de componentes OSB y aplicaciones en Oracle Weblogic Server en ambiente de pruebas.
- Generación de checklist, manuales y componentes para pasos a producción.
- Atención y resolución de defectos en ambientes de pruebas.
- Validación de transacciones en base de datos Oracle y escalamientos de errores encontrados.
- Despliegue y gestión sobre dominio de desarrollo.

# Abril 2014 – Julio 2014 Analista funcional sobre proyecto de integración ESB (Claro)

## Tata Consultancy Services

- Actualización de información correspondiente a la fase de análisis.
- Control y asignación de actividades de análisis a personas del proyecto.
- Seguimiento de aprobaciones sobre entregables generados al cliente.
- Versionamiento de entregables, aprobaciones e información correspondiente al proyecto.
- Actualización de documentos solicitados por la empresa para informes internos de calidad.

## Diciembre 2013 - Marzo 2014 Analista interno en procesos de PMO, sobre temas financieros de TELCOS

## **Tata Consultancy Services**

- Seguimiento y control de registro de gastos y costos en herramienta interna de la empresa.
- Facturación de proyectos informáticos v asignación de recursos a proyectos.
- Control de ejecución de actividades financieras para los líderes de proyecto.
- Auditor interno de proyectos basados en el modelo de calidad usado por la compañía.
- Gestión y acompañamiento en el cierre y solución de no conformidades generadas a proyectos de TELCOS.

 Actualización de información en SharePoint utilizado para procesos informativos y gestión para los líderes de proyecto.



Febrero 2013 – Diciembre 2013 Analista de calidad sobre proyectos informáticos en el área del TELCOS

# Tata Consultancy Services

- Generación de reportes sobre defectos identificados en proyectos.
- Análisis cuantitativo y cualitativo de defectos aportados por líderes de proyecto.
- Brindar información de procesos CMMI a proyectos, con el fin de mejorar los procesos internos en la realización de entregables al cliente.
- Levantamiento de información sobre personas asociadas a distintos proyectos.
- Seguimiento y control de cumplimiento de cursos mandatorios generados por la compañía.